# [求助]关于取得长投过程中发行权益性证券或债务性证券的交易费用的会计处理

提问人：中手 时间：2014-05-12 09:30:00
请教： 依据修订的企业会计准则《 2 号-长投》、《 37 号-金融工具列报》、解释 4 号，是否可以将发行权益性证券或债务性证券的交易费用的处理方式总结为： 无论是企业合并（不再区分同一控制和非同一控制）还是除企业合并以外其他方式取得的长期股权投资，购买方作为合并对价发行的权益性证券或债务性证券的交易费用，均计入权益性证券或债务性证券的初始确认金额。即，发行债务性证券的交易费用冲减债务工具的初始确认金额；发行权益性证券的交易费用，抵减权益性证券的溢价收入，溢价收入不足冲减的，冲减留存收益。 其中，以上所指交易费用，均为《计学撮要》中提到的”如果更多地与协议达成后的对价支付相关（如果采用现金作为对价支付方式即不会发生的）“。 请问以上理解是否正确呢？谢谢。

回答人：chenyiwei
基本可以这样理解。可以依据《计学撮要》中的该问答判断哪些交易费用可以冲减发行的权益性证券或债务性证券的初始确认金额。